【裁判字號】    89,訴,36
【裁判日期】    890323
【裁判案由】    毒品危害防制條例
【裁判全文】
臺灣士林地方法院刑事判決                            八十九年度訴字第三六號
    公  訴  人  臺灣士林地方法院檢察署檢察官
    被      告  乙○○
右列被告因違反毒品危害防制條例案件，經檢察官提起公訴 (八十八年度偵字第八四
七０號)，本院判決如左：
    主  文
乙○○連續轉讓第二級毒品，累犯，處有期徒刑柒月。
    事  實
一、乙○○前因違反麻醉藥品管理條例案件，經法院判處有期徒刑二年六月確定，並
    於民國八十六年十二月十三日縮刑期滿執行完畢，猶不知悔改，竟基於概括犯意
    ，先後於八十八年四月底某日及同年五月二十一日，在台北市○○區○○路三一
    六巷六三號二樓，分別以其買進之價格（即新台幣一千元及二千元）轉讓第二級
    毒品安非他命二次予胡君揚施用（施用部分由公訴人另行處理）。嗣因胡君揚檢
    舉而循線查獲。
二、案經台北市政府警察局北投分局報告台灣士林地方法院檢察署檢察官偵查起訴。
    理  由
一、訊據被告乙○○，固坦認於八十八年四月底某日及同年五月二十一日，先後二次
    交予胡君揚安非他命等情不諱，惟辯稱非轉讓，而係與胡君揚合資購買云云。然
    查被告予胡君揚安非他命等情，業據證人胡君揚及被告於警訊時陳述明確，堪認
    被告有給安非他命予胡君揚之事實無訛。雖證人胡君揚於本院證稱：警察要其做
    秘密證人檢舉予其安非他命之人，因害怕，故亂說云云，然查證人即查獲胡君揚
    之警員甲○○於本院證稱：伊製作筆錄時，問胡君揚安非他命來源，胡君揚即供
    稱被告，經至勒戒所訊問被告，被告亦坦承予胡君揚安非他命情事，再次訊問胡
    君揚，胡君揚仍為相同之供述等語，查警方查獲施用毒品者，訊問其毒品來源，
    此乃辦案之常例，難謂警方有何不法取供之情事，胡君揚稱因警方要其檢舉，其
    即害怕而亂說云云，顯不合常理，難以採信。另被告雖以上詞為辯，證人胡君揚
    於本院亦附和被告上開所辯，然經本院隔離訊問二人合資買安非他命之情形，胡
    君揚證稱：合資買過二次，各出二千元，被告再叫他的朋友過來，我們一起向他
    的朋友買云云，被告則稱：合資買過二、三次，看胡君揚有多少錢，我就出多少
    錢，不記得出多少錢。胡君揚至我家找我，我打電話給「阿水」，由阿水約地方
    ，有時在我家樓下，胡君揚在樓上等，我下去向阿水買，有時我與胡君揚一起找
    阿水拿云云，二人就合資買的方式，一人稱一起向阿水買，一人稱有一起向阿水
    買，有由被告至樓下向阿水買，胡君揚在被告住處樓上等，查被告與胡君揚僅合
    資買過二次，次數極少，是其究有無「一起」向阿水買，端無誤記之虞，且既僅
    買過二次，被告竟會不記得出資多少，所供顯違常情。再查被告前有因販賣安非
    他命經法院判刑之前科，此有台灣高等法院檢察署刑案紀錄簡覆表可稽，當知警
    訊所言，足資為斷罪之憑據，果其係與胡君揚合資購買，焉有未於警訊言明之理
    ？綜上所述，堪認被告有轉讓安非他命之犯行無訛，所辯顯難採信。本件事證明
    確，被告犯行堪以認定，應依法論科。
二、核被告所為，係犯毒品危害防制條例第八條第二項之轉讓第二級毒品罪。其先後
    二次之轉讓犯行，時間緊接，所犯罪名相同，顯係出於概括之犯意反覆為之，為
    連續犯，應依刑法第五十六條之規定以一罪論，並加重其刑。被告有事實欄所載
    之犯罪科刑執行情形，有台灣高等法院檢察署刑案紀錄簡覆表一份在卷可稽，其
    於五年內再犯本件有期徒刑以上之罪，為累犯，應依刑法四十七條之規定加重其
    刑，並依法遞加重之。爰審酌被告犯罪之手段、轉讓之次數及犯後態度等一切情
    狀，量處如主文所示之刑。
三、公訴意旨認被告於八十八年四月間起至同年五月二十一日止，除前述二次轉讓第
    二級毒品安非他命予胡君揚外，另復轉讓一次予胡君揚。然按犯罪事實應依證據
    認定之，無證據不得推定其犯罪事實，刑事訴訟法第一百五十四條定有明文。經
    查被告予胡君揚安非他命之次數，證人胡君揚先稱四次，嗣稱二次，被告則先稱
    三次，後稱二、三次。二者供述之次數不同，依最有利於被告之原則，本院認被
    告僅轉讓予胡君揚二次安非他命。是公訴人認被告尚有一次轉讓安非他命之行為
    ，即無證據足資證明，原應諭知無罪判決，惟因公訴人認此與前開已起訴並經本
    院論罪科刑之罪間，有連續犯之裁判上一罪關係，爰不另為無罪之諭知。
四、據上論斷，應依刑事訴訟法第二百九十九條第一項前段，毒品危害防制條例第八
    條第二項，刑法第十一條前段、第五十六條、第四十七條，判決如主文。
本案經檢察官徐文豪到庭執行職務
中        華        民        國    八十九    年    二    月    二十三  日
                                  臺灣士林地方法院刑事第四庭
                                                法  官  江  翠  萍
右正本證明與原本無異。
如不服本判決，應於判決送達後十日內，向本院提出上訴狀。
                                                書記官  陳  淑  女
中        華        民        國    八十九    年    二    月    二十四  日
附錄本案論罪科刑法條全文：
毒品危害防制條例第八條第二項：
  轉讓第二級毒品者，處六月以上五年以下有期徒刑，得併科新臺幣七十萬元以下罰
  金。


司法院資訊處製作；財團法人民間司法改革基金會備份。
